【裁判字號】    99,易,120
【裁判日期】    990603
【裁判案由】    竊盜
【裁判全文】
臺灣基隆地方法院刑事判決               99年度易字第120號
公  訴  人  臺灣基隆地方法院檢察署檢察官
被      告  乙○○
上列被告因竊盜案件，經檢察官提起公訴（99年度偵字第926 號
、第1262號），被告於本院準備程序自白犯罪，經本院當庭裁定
以簡式審判程序審理，判決如下：
    主    文
乙○○竊盜，累犯，共柒罪，各處有期徒刑貳月，如易科罰金，
均以新台幣壹仟元折算壹日。應執行有期徒刑拾月，如易科罰金
，以新台幣壹仟元折算壹日。
    事實及理由
一、本件被告所犯者非為死刑、無期徒刑、最輕本刑為3 年以上
    有期徒刑之罪或高等法院管轄第一審案件，其等於準備程序
    進行中，先就被訴事實為有罪之陳述，經告知其簡式審判程
    序之旨，並聽取公訴人、被告之意見後，本院業已依刑事訴
    訟法第273 條之1 第1 項之規定，裁定以簡式審判程序進行
    本案之審理，且依同法第273 條之2 規定，簡式審判程序之
    證據調查，不受同法第159 條第1 項、第161 條之2 、第16
    1 條之3 、第163 條之1 及第164 條至第170 條規定之限制
    ，合先敘明。
二、本件犯罪事實、證據及所犯法條，除引用如附件檢察官起訴
    書之記載外，並補充如下：(1)乙○○前因偽造文書案件，經
    臺灣臺北地方法院以93年度簡字第964 號簡易判決判處有期
    徒刑3 月確定。又因竊盜案件，經本院以93年度基簡字第29
    6 號簡易判決判處有期徒刑4 月確定，上開2 案件嗣經本院
    以93年度聲字第410 號裁定應執行有期徒刑6 月確定，而於
    94年1 月14日執行完畢。又因竊盜案件，經本院以94年度基
    簡字第322 號簡易判決判處有期徒刑4 月確定，於94年9 月
    22日易科罰金執行完畢。再因違反替代役實施條例案件，經
    本院以95年度基簡字第1028號簡易判決判處有期徒刑3 月，
    於96年4 月30日執行完畢。復因竊盜案件，經本院以96年度
    基簡字第946 號簡易判決判處有期徒刑6 月，減為有期徒刑
    3 月確定。再因詐欺案件，經本院以96年度易字第670 號判
    決判處應執行有期徒5 月確定。又因竊盜案件，經本院以96
    年度基簡字第1214號簡易判決判處有期徒刑4 月確定。其入
    監接續執行上開有期徒刑3 月、5 月、4 月後，於97年9 月
    18日執行完畢。再因侵占案件，經臺灣高雄地方法院以98年
    度審簡字第4829號判決判處有期徒刑4 月確定；復因竊盜等
    案件經本院以98年度易字第580 號、第608 號、第654 號、
    第670 號、第682 號判決判處應執行有期徒刑2 年2 月、拘
    役50日確定；因竊盜案件，經本院以99年度基簡字第51號簡
    易判決判處有期徒刑2 月確定，上揭各罪接續執行（現執行
    中）；(2)被告於本院審理時之自白。
三、刑之酌科
    爰審酌被告有多次竊盜前案紀錄，有臺灣高等法院被告前案
    紀錄表1 份在卷可憑，顯見其不知悔改，雖所得財物價值不
    高，但犯罪手法已嚴重侵及人民財產權，所生危害非輕，兼
    衡其犯罪動機、目的、手段，犯後態度尚佳及檢察官具體求
    處應執行有期徒刑1 年2 月尚嫌過重等一切情狀，量處如主
    文所示之刑，併諭知易科罰金之折算標準，並定其應執行之
    刑及諭知易科罰金之折算標準。
四、應適用之法條
    刑事訴訟法第273 條之1 第1 項、第299 條第1 項前段、第
    310 條之2 、第454 條第2 項，刑法第320 條第1 項、第47
    條第1 項、第62條前段、第41條第1 項前段、第51條第5 款
    ，刑法施行法第1 條之1 ，判決如主文。
五、如不服本件判決，得自收受送達之日起10日內，向本院提出
    上訴書狀。
本案經檢察官戊○○到庭執行職務。
中    華    民    國    99    年    6    月    3     日
                  刑事第二庭法  官  黃梅淑
以上正本證明與原本無異。
如不服本判決應於收受送達後10日內向本院提出上訴書狀，並應
敘述具體理由；其未敘述上訴理由者，應於上訴期間屆滿後20日
內向本院補提理由書(均須按他造當事人之人數附繕本)「切勿逕
送上級法院」。
中    華    民    國    99    年    6    月    3     日
                            書記官  丁妍君
附錄本案所犯法條：
刑法第320條第1項
  意圖為自己或第三人不法之所有，而竊取他人之動產者，為竊
  盜罪，處5年以下有期徒刑、拘役或5百元以下罰金。
附件：
臺灣基隆地方法院檢察署檢察官起訴書
                                      99年度偵字第926號
                                      99年度偵字第1262號
    被      告  乙○○  男  25歲（民國○○年○○月○日生）
                        住基隆市○○區○○街103巷55弄3號
                        4樓
                        （另案於臺灣基隆監獄基隆分監執行
                        中）
                        國民身分證統一編號：Ｚ000000000號
上被告因竊盜等案件，已經偵查終結，認應該提起公訴，茲將犯
罪事實及證據並所犯法條分敘如下：
        犯罪事實
一、乙○○前因偽造文書案件，經臺灣臺北地方法院以93年度簡
    字第964號判決判處有期徒刑3月確定，又因竊盜案件，經臺
    灣基隆地方法院以94年度基簡字第322號判決判處有期徒刑4
    月確定，嗣經臺灣基隆地方法院定應執行刑為有期徒刑6月
    ，於民國94年1月14日執行完畢。詎仍不知悔改，意圖為自
    己不法之所有，於附表所示之時間及地點，以毛巾包住拳頭
    ，再以拳頭打破車輛後座三角窗玻璃後（毀損部分均未據告
    訴），開啟車門入內竊盜之方式，竊取如附表所示被害人車
    輛內之財物。嗣乙○○於98年11月11日，主動向基隆市警察
    局第三分局八堵派出所自首上情而接受裁判，並交出所竊取
    之數位相機1臺及遊戲機1臺，而為警偕其至各案發地點，循
    線查悉上情。
二、案經基隆市警察局第三分局報告偵辦。
        證據並所犯法條
一、證據清單：
  ┌──┬───────────┬───────────┐
  │編號│證據名稱              │待證事項              │
  ├──┼───────────┼───────────┤
  │一  │被告乙○○之自白      │全部犯罪事實          │
  ├──┼───────────┼───────────┤
  │二  │被害人丙○○、癸○○、│被害人車輛之玻璃遭打破│
  │    │壬○○、庚○、甲○○、│，且如附表所示之財物遭│
  │    │丁○○及證人即被害人林│竊之事實              │
  │    │聰河之弟詹清溪之證詞  │                      │
  ├──┼───────────┼───────────┤
  │三  │贓物認領保管單        │被告竊取被害人丙○○車│
  │    │                      │內財物之事實          │
  └──┴───────────┴───────────┘
二、核被告所為，係犯刑法第320條第1項之竊盜罪嫌。被告前後
    7次竊盜，犯意各別，行為有異，請分論併罰。被告有如犯
    罪事實欄所載之論罪科刑執行情形，有刑案資料查註紀錄表
    在卷可稽，其於徒刑執行完畢後，5年以內故意再犯本件有
    期徒刑以上之罪，為累犯，請依刑法第47條之規定加重其刑
    。又被告對於未發覺之罪自首而受裁判，請依刑法第62條之
    規定減輕其刑。
三、依刑事訴訟法第251條第1項提起公訴。
      此  致
臺灣基隆地方法院
中    華    民    國    99    年    3    月    23     日
                              檢  察  官  辛○○
本件正本證明與原本無異
中    華    民    國    99    年    3     月    29    日
                              書  記  官  鍾向昱
附錄所犯法條：
中華民國刑法第320條（普通竊盜罪、竊佔罪）
意圖為自己或第
三人不法之所有，而竊取他人之動產者，為竊盜罪，處5年以下
有期徒刑、拘役或5百元以下罰金。
意圖為自己或第三人不法之利益，而竊佔他人之不動產者，依前
項之規定處斷。
前二項之未遂犯罰之。
附表：
┌───┬──────┬──────┬────┬────┐
│編號  │時間        │地點        │被害人及│遭竊財物│
│      │            │            │車輛    │        │
├───┼──────┼──────┼────┼────┤
│一    │98年9月21日 │基隆市暖暖區│丙○○  │數位相機│
│      │凌晨2時許   │基隆礦工醫院│車號7R-2│、遊戲機│
│      │            │停車場      │219號之 │、手機、│
│      │            │            │自用小客│易付卡及│
│      │            │            │車      │新臺幣（│
│      │            │            │        │下同）  │
│      │            │            │        │100元   │
├───┼──────┼──────┼────┼────┤
│二    │98年10月7日 │基隆市暖暖區│己○○  │香菸1條 │
│      │凌晨2時許   │基隆礦工醫院│車號5B-3│及200元 │
│      │            │停車場      │89號之營│        │
│      │            │            │業用小客│        │
│      │            │            │車      │        │
├───┼──────┼──────┼────┼────┤
│三    │98年10月30日│基隆市暖暖區│癸○○  │200元   │
│      │凌晨2時許   │金華街旁    │車號5456│        │
│      │            │            │-TM號之 │        │
│      │            │            │自用小客│        │
│      │            │            │車      │        │
├───┼──────┼──────┼────┼────┤
│四    │98年11月7日 │基隆市暖暖區│壬○○  │200元   │
│      │凌晨1時許   │水源路停車場│車號2M-4│        │
│      │            │            │55號之營│        │
│      │            │            │業用小客│        │
│      │            │            │車      │        │
├───┼──────┼──────┼────┼────┤
│五    │98年11月8日 │基隆市七堵區│丁○○  │500元   │
│      │凌晨2時許   │大華一路127 │車號210 │        │
│      │            │之43號      │-YN號之 │        │
│      │            │            │營業用小│        │
│      │            │            │客車    │        │
├───┼──────┼──────┼────┼────┤
│六    │98年11月10日│基隆市七堵區│庚○    │200元   │
│      │22時許      │大華一路自強│車號3M-5│        │
│      │            │里里民會堂橋│83號之營│        │
│      │            │下          │業用小客│        │
│      │            │            │車      │        │
│      │            │            │        │        │
├───┼──────┼──────┼────┼────┤
│七    │98年11月16日│基隆市中山區│甲○○  │1700元  │
│      │21時許      │中山一路63巷│車號832-│        │
│      │            │            │MP號之營│        │
│      │            │            │業用小客│        │
│      │            │            │車      │        │
└───┴──────┴──────┴────┴────┘

司法院資訊處製作；財團法人民間司法改革基金會備份。
